# 评估基准日至交割日间的期间损益入账问题

提问人：dosky 时间：2011-08-13 10:15:43
A上市公司拟从其控股股东B集团处购买一项参股股权，该项股权购入后上市公司将按照权益法核算，假如评估基准日为 6 月 30 日，交割日为 11 月 30 日，协议约定评估基准日至交割日间的损益归上市公司所有，那么交割日应该如何进行账务处理？是计入本期投资收益还是直接冲支付对价的公允价值？ 另外入账后，每期上市公司确认投资收益时都是按照公允价值对被投资单位的账面净利润进行调减（主要是由于评估增值导致的无形资产摊销和固定资产折旧的增加），而被投资单位实际分回利润时是按照账面净利润进行全部分配，对于实际分配利润超出上市公司确认收益的部分是否应当冲减投资成本？

回答人：chenyiwei
回复 dodosky 的帖子
1 、要看在交割日，被投资企业是否已经将该过渡期间的利润以现金股利形式宣告分配。如果已宣告现金股利的，则A公司在交割日同时也就取得了一项对B公司的债权（与企业合并同时进行的交易）；如果未宣告现金股利的，则视同为A公司在交割日以同样的对价取得了更多的净资产，在确定长期股权投资成本中包含的商誉或负商誉成份时应当将其纳入考虑，即作为对商誉或负商誉的调整，而不是直接冲减投资成本或作为投资收益。
2 、如果投资后累计分回的股利超过了累计确认的损益调整，差额可冲减投资成本处理。

提问人：Alisa_wang 时间：2012-05-07 10:17:33
回复 chenyiwei 的帖子
陈老师，A公司、B公司、C公司分别持有D公司40%、30%、30%股权。以 2011 年 12 月 31 日为评估基准日，A公司收购B、C公司对D公司持有的股权。协议价格为1500+1500=3000万。 2012 年 8 月 31 日为购买日，过渡期D公司实际损益 500 万元，由A公司所有。 那么，这 500 万 60% ，应该做为长期投资成本的调整吗？ （ 1 ）如果 D 公司宣告发现金股利，那么 A 公司是否可以将 500 60%*90%（扣除盈余公积）后挂应收款项，同时冲减长期投资的成本？ （ 2 ）如果D公司不宣传发放现金股利，那么A公司的长股成本就只能是 3000万元吗？

回答人：chenyiwei
请按照解释 3 号第一条的规定处理。只有在收购股权的购买日之前，D公司已经宣告发放的现金股利，才能单独确认为应收项目，并冲减长期股权投资成本。

提问人：Alisa_wang 时间：2012-05-08 09:45:56
回复 chenyiwei 的帖子
那陈老师，A公司长期投权投资的初始成本取决于被投资企业是否宣告股利？如果不宣告，那过渡期实现的损益，只能在合并报表中反映为商誉或负商誉？

回答人：chenyiwei
是的。非同一控制下合并是这样。

提问人：zcqcpa 时间：2016-10-09 15:05:47
陈老师：　在非同一控制下是调整商誉或负商誉，那么在同一控制下呢？是调整投资成本？

回答人：chenyiwei
调整投资成本和资本公积。